【裁判字號】    92,上訴,1857
【裁判日期】    921205
【裁判案由】    毒品危害防制條例
【裁判全文】
臺灣高等法院臺中分院刑事判決                  九十二年度上訴字第一八五七號
    上  訴  人
    即  被  告  乙○○
右上訴人即被告因毒品危害防制條例案件，不服臺灣臺中地方法院九十二年度訴字第
九一三號，中華民國九十二年八月二十一日第一審判決（起訴案號：臺灣臺中地方法
院檢察署九十二年度偵字第五○六號），提起上訴，本院判決如左：
    主      文
上訴駁回。
    事      實
一、乙○○前有違反麻醉藥品管理條例案件及違反肅清煙毒條例案件前科，並曾於民
    國八十二年間均因違反肅清煙毒條例案件，經法院分別判處有期徒刑四年十月及
    十二年，嗣並經法院裁定應執行有期徒刑十六年確定，並於八十九年四月十八日
    假釋出監（猶未期滿，執行指揮書期滿日期為九十七年九月二日）。詎其猶不知
    悔改，復於九十一年三月二十九日十九時三十分許，在苗栗縣竹南鎮○○街「慈
    佑醫院第五一五號」病房內，因見其女友曾素屘開刀後腿部疼痛，而應曾素屘之
    請求，基於轉讓第一級毒品海洛因之犯意，將其原擬供己施用業已摻有第一級毒
    品海洛因之香煙一支，無償提供予曾素屘施用該第一級毒品海洛因，藉以減輕疼
    痛。嗣於同日二十二時許，在上開醫院病房內為警查獲，並在乙○○上衣口袋中
    扣得第一級毒品海洛因二小包（毛重六點七公克，鑑餘淨重計五．七六公克），
    而因曾素屘於接受警察詢問時供出上情，始為警查悉。
二、案經苗栗縣警察局竹南分局報請臺灣苗栗地方法院檢察署檢察官呈請臺灣高等法
    院臺中分院檢察署檢察長核轉臺灣臺中地方法院檢察署檢察官偵查起訴。
    理      由
一、訊據上訴人即被告乙○○固坦承右揭曾素屘確有為減輕腿部開刀之疼痛，而於上
    開時地施用其所有業已摻有第一級毒品海洛因之香煙一支，及其於右揭時地為警
    查獲時，經警在其上衣口袋中扣得第一級毒品海洛因二小包（毛重六點七公克，
    鑑餘淨重計五．七六公克）之事實不諱，然矢口否認有何轉讓第一級毒品海洛因
    犯行，辯稱：伊係因受傷住院，由伊同居人曾素屘照顧，當日曾素屘曾向伊要一
    支香煙止痛，但伊未答應，後來伊即睡著，待伊醒來始發現伊業已摻入海洛因之
    三支香煙，少了一支，伊乃詢問曾素屘，曾素屘始稱已拿去吸食，其不曾拿摻有
    海洛因之香煙供曾素屘施用云云。惟查：
  (一)、右揭事實業據被告於九十一年三月三十一日警詢及同日偵查中坦承不諱，其於
      警詢中供承：「（問；據曾素屘於警訊筆錄中供稱於九十一年三月二十九日十
      九時三十分許，在慈佑醫院五一五之三號病房內，有提供一級毒品海洛因給予
      施用，是否實在？）答：是，．．。」、「（問：你為何要提供毒品給她用？
      ）給她止痛，因為開刀會痛。」、「（問：你如何提供第一級毒品給她用？）
      放在香煙內。」、「（問：你提供她幾次？）一次。」、「（問：她有無向你
      買過？）沒有。」等語；於九十一年三月三十一日偵查中直承：「（問：你是
      因為她開刀後身體不舒服，會痛，她說要吃，你才給她吃，是否？）是。」等
      語，有該警詢筆錄及偵查筆錄各一份在卷可稽，並經原審法院勘驗被告上開警
      詢及偵訊錄音帶各一捲無訛，製有勘驗筆錄一份附卷可憑，足證其自白係出於
      自由意識。又被告於九十二年四月四日偵查中，亦直陳：「（問：你何時提供
      海洛因予曾素屘施用？）她是我女朋友，當天說長了一個膿瘡，說要抽一支，
      是今年三月三十日晚上十點，在慈祐醫院五一五之三號房。」、「（問：你提
      供幾次給他？）只有一次而已，是她自己要吃的．．。」、「（問：你拿多少
      海洛因給她注射？）沒有，我只有拿一支香煙而已。」等語，有該日偵查筆錄
      在卷可按，並經檢察官勘驗該日偵訊錄音帶屬實，製有勘驗筆錄在卷可稽，核
      與上開警詢及第一次偵訊自白一致。而被告上開供述情節，更核與證人曾素屘
      於九十一年三月三十一日警詢中證稱：「我是因腿部開刀後疼痛，所以要求乙
      ○○給我施用海洛因，．．。」等情節相符。又曾素屘之警詢筆錄內容，均係
      依曾素屘陳述而為記載，亦經證人即為曾素屘製作警詢筆錄之苗栗縣警察局竹
      南分局警員涂志忠（現改告為涂造峰）於原審結證明確。且曾素屘於九十二年
      三月三十日為警查獲後，經警採集曾素屘尿液送請苗栗縣衛生局檢驗結果雖未
      檢出嗎啡陽性反應，但經原審函請本案查獲單位即苗栗縣警察局竹南分局將上
      開所採集之曾素屘尿液再行檢送法務調查局檢驗，經法務部調查局人員以更精
      確之「氣相層析質譜儀分析法」檢驗結果，曾素屘尿液確呈嗎啡陽性反應一節
      ，亦有法務部調查局九十二年六月六日調科壹字第九二六二六○七一三○號檢
      驗通知書一份在卷可考。益徵曾素屘確曾施用被告所轉讓之含海洛因香煙。
  (二)、至證人曾素屘於九十二年七月四日原審訊問時雖證稱：伊未曾施用第一級毒品
      海洛因，乙○○亦未提供海洛因予伊施用，為警查獲當晚伊係服用醫生所開之
      安眠藥、神經衰弱藥物云云。然查，曾素屘確有施用被告所提供之第一級毒品
      海洛因一節，業經被告及曾素屘分別於警詢及偵查中陳明在卷，已如前述。且
      曾素屘於九十二年三月三十一日警詢中除向警員供出上開被告提供第一級毒品
      海洛因供伊施用之事實外，已同時向警員陳稱：「我『最近』有服用中和市天
      祥醫院所開立之止痛藥及安眠藥。」云云。又被告與曾素屘感情良好，已論及
      婚嫁，素無怨隙，亦經被告與曾素屘二人於原審審理中分別供明在卷，曾素屘
      當無誣陷被告於罪之理。則曾素屘苟無施用被告所提供之海洛因，且其僅有服
      用醫生開立之藥物，則其於警詢中豈有向警員坦承除有施用醫生所開立之藥物
      外，並有施用被告所轉讓之第一級毒品海洛因之必要。從而，益證被告與曾素
      屘二人上開於警詢及偵查中所陳被告確有提供第一級毒品海洛因予曾素屘施用
      之事實等語，堪予採信，渠二人嗣後翻異前詞，改稱被告並未提供海洛因予曾
      素屘施用，或稱係曾素屘擅自取用云云，均無非卸責及迴護之詞，不足採信。
      又被告與曾素屘分別於九十一年四月四及同年月十一日偵訊中，雖陳稱曾素屘
      取得毒品施用之時間為同年三月三十日二十二時許；然參以被告係於同年三月
      三十日二十二時許，經警在前揭醫院病房查獲，當時曾素屘亦在現場，則曾素
      屘顯無可能於當時立即吸用且毫無遺留殘跡，而徵之其二人於警詢時均陳稱，
      係同年月二十九日十九時三十分許，由被告轉讓提供摻海洛因之香煙予曾素屘
      施用，則其前揭陳稱同年月三十日二十二時許之轉讓，應係一時誤解檢察官之
      問題，或誤記時間所致。此外，復有上開扣案之第一級毒品海洛因二包及卷附
      之法務部調查局調科壹字第九九○○○○四六五號鑑定通知書一份（該局鑑定
      上開白色粉末二包確均為第一級毒品海洛因，鑑餘淨重計五．七六公克））可
      資佐證。本案事證明確，被告犯行堪以認定。
二、核被告所為，係犯毒品危害防制條第八條第一項之轉讓第一級毒品罪。被告轉讓
    第一級毒品海洛因前，持有第一級毒品海洛因之低度行為，應為轉讓之高度行為
    所吸收，不另論罪。原審法院因認被告罪證明確，適用毒品危害防制條例第八條
    第一項規定，審酌被告前有違反麻醉藥品管理條例案件及違反肅清煙毒條例案件
    前科，並曾於八十二年間均因違反肅清煙毒條例案件，經法院分別判處有期徒刑
    四年十月及十二年，嗣並經法院裁定應執行有期徒刑十六年確定，甫於八十九年
    四月十八日假釋出監（猶未期滿，執行指揮書期滿日期為九十七年九月二日），
    有臺灣高等法院被告全國前案紀錄表及臺灣臺中地方法院檢察署刑案資料查註紀
    錄表各一份附卷可稽，素行不佳，本件係因其女友曾素屘腿傷疼痛，始無償提供
    摻有第一級毒品海洛因之香煙一支予曾素屘施用，所轉讓之第一級毒品海洛因數
    量非鉅，及其犯罪後猶飾詞圖卸刑責，態度不佳等一切情狀，量處有期徒刑一年
    二月。並明上開扣案之第一級毒品海洛因二小包（毛重六點七公克，鑑餘淨重
    計五．七六公克），係被告所有供己施用之物，業據被告供明在卷，核與其本案
    轉讓第一級毒品之犯行無涉，且為被告施用毒品犯行之證物，爰不在本案宣告沒
    收銷燬之。核其認事用法，並無違誤，量刑亦堪稱允當，應予維持。被告上訴意
    旨否認犯行，仍執陳詞指摘原判決不當，並無理由，應予駁回。
據上論斷，應依刑事訴訟法第三百六十八條，判決如主文。
本案經檢察官甲○○到庭執行職務。
中      華      民      國      九十二     年    十二     月     五     日
                                臺灣高等法院臺中分院刑事第六庭
                                      審判長法  官  李  文  雄
                                            法  官  陳  嘉  雄
                                            法  官  邱  顯  祥
右正本證明與原本無異。
如不服本判決應於收受送達後十日內向本院提出上訴書狀，其未敘述上訴之理由者並
得於提起上訴後十日內向本院補提理由書（均須按他造當事人之人數附繕本）。
                                            書記官  陳  桂  芬
中      華      民      國      九十二     年    十二     月     五     日
                                                                        Ｒ


司法院資訊處製作；財團法人民間司法改革基金會備份。
